臺灣新北地方法院刑事判決
111年度簡上字第117號
上  訴  人
即  被  告  李詩正


上列上訴人即被告因妨害自由案件，不服本院中華民國111年1月
20日所為111年度簡字第118號第一審刑事簡易判決（聲請簡易判
決處刑案號：110年度偵字第40607號），提起上訴，本院管轄之
第二審合議庭依通常程序逕為第一審判決如下：
    主  文
原判決撤銷。
本件公訴不受理。
    理  由
一、聲請簡易判決處刑意旨略以：被告李詩正前因在通訊軟體Fa
    cebook（中文名臉書）三峽北大特區社群與告訴人王錡嫄（
    三峽北大特區版主）因細故發生爭執，詎被告竟心生不滿，
    基於恐嚇危害安全之犯意，於民國110年6月14日17時20分許
    ，發送語音留言「太陽很大，真的不要考驗我的耐性，等一
    下他媽我見一個砍一個」、「你放心！我絕對會讓你送恩主
    公醫院啦！」等予告訴人王錡嫄，使告訴人王錡嫄心生畏懼
    ，致生危害於人生安全。嗣告訴人高聖斌因得知其員工告訴
    人王錡嫄在臉書與被告發生糾紛且雙方邀約見面，告訴人高
    聖斌因擔心告訴人王錡嫄之安危，故於110年6月14日17時40
    分許陪同告訴人王錡嫄共同前往新北市○○區○○路○段00號與
    被告會面，後告訴人高聖斌並在該處等待，詎被告竟接續前
    揭恐嚇危害安全之犯意，由小巷走至告訴人高聖斌身旁，先
    以徒手敲打告訴人高聖斌所配載安全帽後，再持折疊刀作勢
    突刺攻擊，致使告訴人高聖斌心生畏懼，致生危害於人身安
    全。因認被告涉犯刑法第305條恐嚇危害安全罪嫌。
二、按被告死亡，應諭知不受理之判決，並得不經言詞辯論為之
    ；對於簡易判決之上訴，準用第三編第一章及第二章除361
    條外之規定；第二審法院認為上訴有理由，或上訴雖無理由
    ，而原判不當或違法者，應將原審判決經上訴之部分撤銷，
    就該案件自為判決，刑事訴訟法第303條第5款、第307條、
    第455條之1第3項、第369條第1項前段分別定有明文。又按
    檢察官聲請以簡易判決處刑之案件，經法院認為有刑事訴訟
    法第451條之1第4項但書第3款所列應為無罪、免訴、不受理
    或管轄錯誤判決之諭知者，應適用通常程序審判之，刑事訴
    訟法第452條亦有明文。
三、經查，本件被告因涉犯刑法第305條恐嚇危害安全罪嫌，經
    臺灣新北地方檢察署檢察官聲請簡易判決處刑，本院於111
    年1月20日以111年度簡字第118號刑事簡易判決被告犯恐嚇
    危害安全罪，處拘役50日，如易科罰金，以新臺幣1,000元
    折算1日。嗣被告不服，於111年2月24日提起上訴，有上開
    聲請簡易判決處刑書、刑事簡易判決及答辯書各1份在卷可
    查。惟被告已於111年3月8日死亡，有個人基本資料查詢結
    果1紙在卷可佐，依上開規定，本件應為不受理之判決。原
    審未及審酌上情，逕對被告為實體判決，容有未洽，自應由
    本院撤銷原判決，改依通常程序為第一審判決，並不經言詞
    辯論，逕為公訴不受理之諭知。
據上論斷，應依刑事訴訟法第452條、第455條之1第1項、第3項
、第369條第1項前段、第364條、第303條第5款、第307條，判決
如主文。
中    華    民    國   111    年    5     月    13    日
                  刑事第十二庭  審判長法  官  陳正偉
                                      法  官  鄭淳予
                                      法  官  陳志峯
以上正本證明與原本無異。
如不服本判決，應於判決送達後20日內敘明上訴理由，向本院提
出上訴狀（應附繕本），上訴於臺灣高等法院。其未敘述上訴理
由者，應於上訴期間屆滿後20日內向本院補提理由書「切勿逕送
上級法院」。
                                      書記官  喻誠德
中    華    民    國   111    年    5     月    13    日